【裁判字號】    90,訴,1515
【裁判日期】    900718
【裁判案由】    公共危險
【裁判全文】
臺灣高雄地方法院刑事判決                          九十年度訴字第一五一五號
    公  訴  人  臺灣高雄地方法院檢察署檢察官
    被      告  丙○○
    被      告  甲○○
右列被告等因公共危險案件，經檢察官提起公訴（九十年度偵字第一０七三九號），
本院判決如左：
    主  文
丙○○、甲○○共同壅塞陸路，致生往來之危險，各處有期徒刑陸月，如易科罰金，
以參佰元折算壹日。均緩刑參年，緩刑期內均付保護管束。
    事  實
一、丙○○、甲○○均明知在道路上以併排盤據路面、逾越速限、蛇行騎車競駛等方
    式，進行俗稱「飆車」之行為，足以喪失公路原有交通功能，將使參與道路使用
    之公眾，致生往來之危險，竟仍於民國九十年六月一日晚上十時許，由丙○○騎
    乘車號ＯＯＨ－三三三號重型機車（丙○○之父乙○○所有），後載甲○○，夥
    同年籍不詳之數十餘人，共約二、三十輛機車，共同基於飆車之犯意聯絡，渠等
    均以毛巾等物遮蔽所騎乘機車之車牌號碼後，以時速六、七十公里之高速，由高
    雄縣彌陀鄉漯底公園由南向北經中正西路、省道台十七線往彌陀鄉方向競飆行駛
    ，沿途無視於交通標誌闖越紅燈、蛇行、共同併排佔據快、慢速車道，因而壅塞
    路面，致生公眾人車往來之危險。嗣於當日晚上十一時許，丙○○與上開飆車族
    行經鹽埕大路時，為警鎖定並進行追捕，追至省台十七線維仁橋附近，丙○○、
    甲○○因其所騎乘之機車較老舊，而被攔截查獲，其餘參與飆車之不詳年籍之人
    ，則趁隙逃逸。
二、案經高雄縣警察局岡山分局報請台灣高雄地方法院檢察署檢察官偵查起訴。
    理  由
一、訊據被告丙○○、甲○○對有於右揭時、地騎乘機車遭警逮捕且以毛巾遮蔽機車
    車牌號碼等事實固坦承不諱，惟矢口否認有飆車致生公共危險之犯行，均辯稱：
    當日我們剛逛完夜市，於回家途中，經過漯底公園時，一群機車由後方駛過，遂
    跟在該群機車後方行駛，而用毛巾包住車牌是為了好玩，但並無參與飆車云云。
    經查：
（一）被告二人確於右揭時地，夥同二、三十輛機車，共同佔據快、慢車道競飆行駛
      之事實，業據被告丙○○於警訊時坦承：「當日約二十二時左右，在高雄縣彌
      陀鄉漯底公園旁，發現有二十多部青少年騎乘機車，在此聚集，我們便與他們
      為伍，相約沒有目的的夜遊，：：，我們行駛速度為六十五公里，有闖紅燈，
      ：：，參與飆車之行為沒有人教唆。我沒有駕照」（見九十年六月二日之警訊
      筆錄）；另一被告甲○○於警訊時亦供認：「我們經過彌陀鄉漯底公園前碰見
      朋友，約二十至三十輛機車，約五十幾人，便加入他們的車陣中，時速約六十
      公里」（見九十年六月二日之警訊筆錄），核與證人即當時取締飆車之警員李
      靜源、陳榮居於偵查中到庭證稱：「我們從鹽埕大路及台十七線交叉口開始追
      ，追到維仁橋下，他那台機車（指被告兩人所騎乘之機車）比較老舊，所以就
      追上他，他那台機車原在車陣中間，我們追了五百公尺，其他機車跑掉了。該
      車較慢被我們追到，有二、三十台，每台都用毛巾遮住車牌，併排在道路上行
      駛」（見偵查卷第一四頁筆錄）情節大體相符，並有證人即警員李靜源報告一
      份、高雄縣警察局舉發違反道路交通管理事件通知單影本一紙在卷可憑。
（二）被告二人雖於本院審理中翻異前詞，辯稱僅係跟在飆車族後面行駛，沒有參與
      飆車，而用毛巾遮避車牌是為了好玩及怕被照相等語。惟查：被告二人於警訊
      中坦承與飆車犯行，前已述明，而被告等於警訊時之供述顯然較少考量利弊得
      失，故所供應較其等於審理中之辯詞接近真實。又就常情衡之，飆車族以毛巾
      等物遮蔽車牌號碼意在躲避警方追捕，倘被告等僅係中途加入車陣，未參與飆
      車，何以亦以毛巾等物遮蔽車牌號碼，且遇有警察進行追捕，非但不停車受檢
      ，反急速逃逸。再者，本院訊問「何時用毛巾將車牌蓋住」，被告甲○○辯稱
      「警察在追的時候」（見本院卷第一一頁筆錄），然依常理，被告等為躲避警
      察追緝，該行駛速度必為高速，此時後座之人要以毛巾包住車牌顯屬不可能之
      事，是被告等應於事前即有與飆車族共同競速飆車之意，且於事先以毛巾等物
      遮住車牌，以逃避警方之取締，並進行飆車，應堪認定。被告等上開所辯，要
      屬事後卸飾之詞，尚難採信。
（三）綜上所述，本件事證明確，被告二人犯行均堪認定。
二、核被告二人所為，均係犯刑法第一百八十五條第一項之妨害公眾往來安全罪。其
    二人與前述約數十餘名不詳姓名年籍之人間，有犯意連絡，行為分擔，均為共同
    正犯。爰審酌被告二人深夜在外遊蕩，參與飆車犯行，橫阻車道，妨害公眾往來
    安全，犯後復未能坦承犯行，且未見悔意，惡性非輕，惟念其年輕識淺，思慮難
    免欠週，未具體釀成他人交通意外傷害等一切情狀，各量處如主文所示之刑。又
    被告行為後刑法第四十一條已於九十年一月四日修正，同年月十日經總統公布施
    行，由原來犯最重本刑為三年以下有期徒刑之罪，而受六個月以下徒刑或拘役之
    宣告得易科罰金之要件，修改為犯最重本刑為五年以下有期徒刑之罪，而受六個
    月以下徒刑或拘役之宣告得易科罰金之要件，比較新舊法應以新法有利於被告，
    自應依刑法第二條第一項前段規定，適用裁判時前開修正之刑法第四十一條第一
    項規定，就被告所宣告之刑併以諭知易科罰金之折算標準。末查，被告二人前皆
    未曾受有期徒刑以上刑之宣告，此有台灣高雄地方法院檢察署刑案資料查註紀錄
    表在卷可憑，其素行尚佳，經此偵審程序及科刑教訓，當足生警惕，而無再犯之
    虞，故認其宣告刑以暫不執行為適當，爰併諭知緩刑，以啟自新。又審酌被告二
    人不知珍惜生命，自我節制，顯見其性格未臻穩定，有再加教育矯治之必要，爰
    併諭知於緩刑期內付保護管束。至被告二人飆車所騎乘之ＯＨ─三三三號重型機
    車，為被告丙○○之父乙○○所有，非被告二人所有已據其陳明在卷，爰不予宣
    告沒收，附此敘明。
據上論斷，依刑事訴訟法第二百九十九條第一項前段，刑法第二條第一項前段、第二
十八條、第一百八十五條第一項、第四十一條第一項、第七十四條第一款、第九十三
條第一項，罰金罰鍰提高標準條例第一條前段、第二條，判決如主文。
中      華      民      國    九十      年      七      月    十八      日
                                    台灣高雄地方法院刑事第二庭
                                        法  官  施  柏  宏
右正本證明與原本無異。
如不服本判決，應於判決送達後十日內，向本院提出上訴狀。
                                        書記官  邱  秋  珍
中      華      民      國    九十      年      七      月    十九      日
附錄本判決論罪之法條：
刑法第一百八十五條第一項： (妨害公眾往來安全罪)
損壞或壅塞陸路、水路、橋樑或其他公眾往來之設備或以他法致生往來之危險者，處
五年以下有期徒刑，拘役或五百元以下罰金。


司法院資訊處製作；財團法人民間司法改革基金會備份。
